臺灣臺中地方法院刑事判決　　　　　　　　　　　　八十九年度易字第四二七一號
　　公　訴　人　臺灣臺中地方法院檢察署檢察官
　　被　　　告　甲○○
右列被告因竊盜案件，經檢察官提起公訴（八十九年度偵字第一八五五０號），本院
判決如左：
    主  文
甲○○竊盜，累犯，處有期徒刑陸月，如易科罰金，以參佰元折算壹日。
    事  實
一、甲○○前於民國八十八年間因過失致死罪，經本院判處有期徒刑七月確定，於八
    十八年十一月二十五日執行完畢。詎仍不知悔改，復意圖為自己不法之所有，於
    八十九年十月十七日二十二時起至同年月十八日四時間之某時，先以徒手竊取丙○○放置在臺中市○○區○○路二九一號萊爾富工廠置物箱內之汽車鑰匙一支，
    再至同路二九一號前，以前開汽車鑰匙開啟蔡川永所有，交予丙○○使用之車號
    二Ｊ─四０一二號自小客車一部（內有搖控器二個）而竊取之，並於得手後供己
    代步之用。嗣於八十九年十一月九日三時許，甲○○駕駛前開自小客車停放在臺
    中市○○路何厝停車場內睡覺時，經警查獲，並扣得該自小客車一部、汽車鑰匙
    一支及搖控器二個。
二、案經臺中市警察局移送臺灣臺中地方法院檢察署檢察官偵查起訴。
    理  由
一、訊據被告甲○○固承認有於右揭時、地，開走被害人丙○○所使用之車號二Ｊ─
    四０一二號自小客車，惟矢口否認有何竊盜犯行，辯稱：伊係向被害人丙○○借
    車，扣案之汽車鑰匙亦係被害人丙○○親自交付云云。然查：
（一）右開事實，業據被害人丙○○於警訊時及偵審中指訴明確，並有贓物認領保管
      收據、車輛竊盜、車牌失竊資料個別查詢報表─查詢車輛認可資料各一紙、照
      片二張、現場圖一張附卷可稽。
（二）被告雖以前揭情詞置辯，並稱伊向被害人丙○○借車時，尚有中衛貨運公司員
      工乙○○、彭朝喜在場云云。然查：
  １、被害人丙○○始終否認有同意借車予被告之情事，被告於警訊時復自承與被害
      人丙○○係於八十九年九月初才認識，只是點頭之交等語，有警訊筆錄足資佐
      憑，則被害人丙○○於本院中所陳稱：「他（指被告）跟我非同公司的，我跟
      他也不熟，私下並無交情，並沒借給他車」等語，核與事理即未相悖。
  ２、另訊之證人乙○○，則結證稱：「（問：知否被告向丙○○借車之事？）我不
      了解。因怕公司發生失竊事情，會影響萊爾富的運送工作，故我有跟中衛及萊
      爾富司機講，盡量不要有私人間的借貸」「（問：被告稱借車時有你、彭朝喜
      、丙○○在場？）我不曉得。我沒有與被告、彭、蔡一起在萊爾富與中衛公司
      共用處所談到借車的事，因我本身就不贊成中衛人員向萊爾富人員借車」「（
      問：知否丙○○將鑰匙、搖控器給被告之事？）不知道」「（問：對甲○○稱
      你知道借車之事，何意見？）我真的都不知道被告有無向丙○○借車及如何借
      車」等語，有本院九十一年一月十四日訊問筆錄可考。則依證人乙○○之證述
      ，顯無法佐證被告所辯借車一節，係屬實在。
  ３、又，被告亦未能提供借車當時另一名在場者「彭朝喜」之詳細年籍、地址，供
      本院傳訊。本院復查無其他證據足以證明被告上開所辯各節，確信可採。基此
      ，應認被告並無任何可以使用被害人丙○○車號二Ｊ─四０一二號自小客車之
      正當權利存在。
  ４、綜上，被告在未經被害人丙○○之同意下，竟擅自拿取鑰匙開走上開自小客車
      ，並供己用而不歸還，主觀上顯有不法所有之意圖，亦臻明確。本件事證確鑿
      ，被告上開犯行，堪予認定。
二、核被告所為，係犯刑法第三百二十條第一項之普通竊盜罪。查被告前於八十八年
    間因過失致死罪，經本院判處有期徒刑七月確定，於八十八年十一月二十五日執
    行完畢，有臺灣臺中地方法院檢察署刑案資料查註紀錄表、臺灣高等法院被告全
    國前案紀錄表各一份在卷可按，其受有期徒刑之執行完畢，五年以內再犯有期徒
    刑以上之罪，為累犯，依法加重其刑。爰審酌被告之品行、犯罪之動機、目的、
    手段、竊取後係供己使用，並未對該自小客車為任何破壞，竊取後所使用之時間
    約二十日，所生之危害尚非嚴重，及犯後未能坦承犯行，顯無悔意等一切情狀，
    量處如主文所示之刑，並諭知易科罰金之折算標準（按被告行為後，刑法第四十
    一條業於九十年一月十日修正公布，同年月十二日生效，修正後刑法第四十一條
    第一項前段規定「犯最重本刑為五年以下有期徒刑以下之刑之罪，而受六個月以
    下有期徒刑或拘役之宣告，因身體、教育、職業、家庭之關係或其他正當事由，
    執行顯有困難者，得以一元以上三元以下折算一日，易科罰金。」，與修正前刑
    法第四十一條規定「犯最重本刑為三年以下有期徒刑以下之刑之罪，而受六個月
    以下有期徒刑或拘役之宣告，因身體、教育、職業、家庭之關係，執行顯有困難
    者，得以一元以上三元以下折算一日，易科罰金。」不同。比較新舊法結果，以
    新法較有利於行為人，故依刑法第二條第一項前段規定，應適用裁判時之法律即
    修正後刑法第四十一條第一項前段之規定，併此敘明）。
據上論斷，應依刑事訴訟法第二百九十九條第一項前段，刑法第二條第一項前段、第
三百二十條第一項、修正後第四十一條第一項前段、第四十七條，罰金罰鍰提高標準
條例第一條前段、第二條前段，判決如主文。
本案經檢察官黃俊鳴到庭執行職務
中      華      民      國      九十一      年      五      月    三    日
                                臺灣臺中地方法院刑事第二庭
                                    法  官  莊  嘉  蕙
右正本證明與原本無異。
如不服本判決，應於送達後十日內向本院提出上訴狀（須附繕本），上訴於台灣高等
法院台中分院。
                                    書記官
中      華      民      國      九十一      年      五      月    三    日
附錄論罪科刑法條
中華民國刑法第三百二十條第一項
意圖為自己或第三人不法之所有，而竊取他人之動產者，為竊盜罪，處五年以下有期
徒刑、拘役或五百元以下罰金。
